【裁判字號】    98,交聲,3277
【裁判日期】    980929
【裁判案由】    交管條例聲異
【裁判全文】
臺灣板橋地方法院交通事件裁定        98年度交聲字第3277號
原處分機關  交通部公路總局臺北區監理所蘆洲監理站
異  議  人
即受處分人  甲○○
上列異議人即受處分人因違反道路交通管理處罰條例案件，對於
交通部公路總局臺北區監理所蘆洲監理站98年9 月2 日所為之裁
決處分（裁決字號：北監蘆字第裁46-C00000000號），聲明異議
，本院裁定如下：
    主  文
異議駁回。
    理  由
一、原處分意旨略以：異議人即受處分人甲○○於民國98年8 月
    16日上午11時25分許，騎乘車牌號碼2GE-083 號重型機車，
    行經臺北縣三重市○○路○ 段5 巷與民生街口，因闖紅燈違
    規，為臺北縣政府警察局三重分局光明派出所員警舉發「行
    經燈光號誌路口闖紅燈」，並依道路交通管理處罰條例第53
    條第1 項之規定，製發北縣警交大字第C00000000 號舉發違
    反道路交通管理事件通知單（下稱舉發通知單），當場將上
    揭舉發通知單交予異議人收受，異議人於應到案日前之98年
    8 月19日至交通部公路總局臺北區監理所蘆洲監理站陳述意
    見，原處分機關以異議人違規事實明確，依道路交通管理處
    罰條例第53條第1 項之規定，於98年9 月2 日以北監蘆字第
    裁46-C00000000號裁決書裁處罰鍰新臺幣（下同）1, 800元
    ，並記違規點數3 點，前開裁決書於98年9 月2 日由異議人
    親自簽收，有前述舉發通知單、裁決書在卷足稽。
二、聲明異議意旨如附件。
三、按汽車行駛至交岔路口，其行進、轉彎，應遵守燈光號誌，
    道路交通安全規則第102 條第1 項第1 款定有明文。又汽車
    駕駛人，行經有燈光號誌管制之交岔路口闖紅燈者，處新臺
    幣（下同）1,800 元以上5,400 元以下罰鍰，並應記違規點
    數3 點，道路交通管理處罰條例第53條第1 項、63條第1 項
    第3 款分別定有明文。經查，異議人確於98年8 月16日上午
    11時25分許，騎乘車牌號碼2GE-083 號重型機車行經臺北縣
    三重市○○路○ 段5 巷與民生街口為警舉發一情，業據異議
    人於本院訊問時自承在卷（見本院98年9 月25日訊問筆錄）
    。又異議人於前開時、地闖越紅燈之違規事實，亦據證人即
    當日舉發員警黃盈菖於本院訊問時證稱：98年8 月16日上午
    11時25分許，伊在臺北縣三重市○○路○ 段5 巷與民生街口
    執行路檢，伊之位置距離重陽路3 段5 巷與民生街口約100
    公尺內，伊看到異議人騎乘機車沿著重陽路3 段5 巷往重陽
    路3 段方向面向伊直行而來，行經重陽路3 段5 巷與民生街
    口時，於路口號誌業已轉為紅燈後闖越路口等語明確（見本
    院98年9 月25日訊問筆錄）。證人黃盈菖係於執行勤務中偶
    然發覺異議人有前開違規情事，其與異議人無夙怨嫌隙，實
    無必要甘冒偽證重責而捏造前開情節誣陷異議人，且依證人
    所述，其所在位置距離異議人違規地點距離在100 公尺內，
    並異議人之行向與其正面相對，證人當可清楚目擊異議人行
    車動態，況證人為執行交通取締勤務之警員，對此等交通案
    件必有相當舉發之經驗，亦無誤判之虞，證人黃盈菖既明確
    證述異議人前開違規情節，自屬可信。異議人確有前開違規
    情事，堪以認定。至異議人辯稱本案未提供相片、錄影云云
    。然警方取締交通違規事件，其以照相方式取證者，固足為
    違規之證明，惟警員當場舉發者，既經舉發員警本身之目睹
    、耳聞，亦足為違規人違規之證明，非必所有之違規事件，
    均須有照片或其他書面資料方足為違規之證據，故本件雖無
    採證相片，然依證人黃盈菖前開證述內容佐以相關事證即足
    認諸異議人前開違規情事，自無須必以採證照片始可認定異
    議人違規情事，異議人辯稱本案未提供任何舉證證據云云，
    自不足採。綜上，異議人駕駛車輛行經有燈光號誌管制之交
    岔路口闖紅燈之違規行為，事證明確，本件異議為無理由，
    應予駁回。
四、綜上所述，異議人確有在前開時、地，駕車行經有燈光號誌
    管制之交叉路口闖紅燈違規行為。原處分機關依前開道路交
    通管理處罰條例第53條第1 項、第63條第1 項第3 款之規定
    ，裁處受處分人罰鍰1,800 元，並記違規點數3 點，尚無違
    誤。異議人異議意旨，為無理由，自應將其異議駁回。
據上論斷，應依道路交通管理處罰條例第87條第2 項、道路交通
案件處理辦法第19條，裁定如主文。
中    華    民    國    98    年    9     月    29    日
                    交通法庭  法  官  何燕蓉
此正本與原本無異。
如不服本裁定應於送達後5日內向本院提出抗告狀
                              書記官  李崇文
中    華    民    國    98    年    10    月    2     日


司法院資訊處製作；財團法人民間司法改革基金會備份。
